臺灣高等法院高雄分院刑事裁定　　　　　 100年度抗字第30號
抗　告　人
即　受刑人　林聖凱
上列抗告人因聲明異議案件，不服臺灣高雄地方法院中華民國99
年12月28日裁定（99年度聲字第3422號），提起抗告，本院裁定
如下：
    主  文
抗告駁回。
    理  由
一、本件抗告意旨略以：抗告人即受刑人（下稱抗告人）因詐欺
    案件，經臺灣高等法院高雄分院以96年度上訴字第2490號判
    處有期徒刑1 年4 月，減為有期徒刑8 月確定。又因違反公
    司法案件，經臺灣高雄地方法院以99年度審簡字第1202號判
    處有期徒刑6 月，減為有期徒刑3 月，如易科罰金，以銀元
    300 元即新臺幣900 元折算1 日確定。抗告人就前開詐欺案
    件應執行之8 月有期徒刑，業於民國98年10月間服刑完畢，
    然臺灣高雄地方法院檢察署檢察官以數罪併罰為由，將上開
    2 罪送請法院定應執行刑，經臺灣高雄地方法院以99年度聲
    字第2303號裁定應執行有期徒刑10月，檢察官遂命抗告人尚
    須入監服有期徒刑2 月，不得易科罰金，明顯違背前開公司
    法案件判決得易科罰金之主文，且抗告人現正就讀碩士班、
    配偶則懷孕中，若入監服刑，將對人生造成莫大影響，應可
    易科罰金以代有期徒刑之執行，抗告人對前述檢察官執行之
    指揮提出異議，經臺灣高雄地方法院駁回，抗告人不請求享
    有刑法第50條定執行刑之利益，應非法理上所不許，故前述
    檢察官執行之指揮應予撤銷云云。
二、按數罪併罰之一罪，雖得易科罰金，若因與不得易科之他罪
    合併處罰結果而不得易科罰金時，原可易科部分所處之刑，
    毋庸為易科罰金折算標準之記載，司法院大法官會議釋字第
    144 號解釋可資參照，本件抗告人所犯違反公司法案件，雖
    經臺灣高雄地方法院判處有期徒刑3 月，惟因與上開詐欺案
    件不得易科罰金刑合併定應執行之刑，即毋庸諭知得易科罰
    金之折算標準，亦即不得易科罰金。次按數罪併罰之案件，
    其各罪判決均係宣告刑，並非執行刑，縱令各案中一部分犯
    罪之宣告刑在形式上已經執行，仍應依法聲請犯罪事實最後
    判決之法院裁定，然後再依所裁定之執行刑，換發指揮書併
    合執行，其前已執行之有期徒刑部分，僅應予扣除而不能認
    為已執行完畢，在所裁定之執行刑尚未執行完畢前，各案之
    宣告刑不發生執行完畢之問題（最高法院90年度台非字第
    340 號、最高法院95年度台非字第320 號判決意旨參照）。
三、經查：抗告人所犯公司法案件，雖經宣告得易科罰金之刑，
    然與上開詐欺案件不得易科罰金刑合併定應執行之刑後，即
    毋庸諭知得易科罰金之折算標準，亦即不得易科罰金，上開
    2 罪業經臺灣高雄地方法院以99年度聲字第2303號裁定應執
    行有期徒刑10月，並於99年11月8 日確定乙情，有上開裁定
    書及臺灣高雄地方法院電腦查詢畫面附卷可稽。檢察官依上
    開應執行有期徒刑10月之確定裁定，扣除其已執行之有期徒
    刑8 月後，命抗告人尚須入監執行有期徒刑2 月之執行命令
    ，揆諸首揭說明，於法並無不合。至抗告人以其求學及家庭
    因素等理由，認應准予易科罰金以代入監服刑等語，係以原
    所定應執行刑得易科罰金，檢察官卻不准易科罰金之情形下
    ，方有審酌之空間，惟本件所定應執行10月既無得易科罰金
    之諭知，檢察官自無准予易科罰金之權限，是抗告人對原審
    裁定提起本件抗告，為無理由，應予駁回。
四、又抗告人另主張，其不請求享有刑法第50條定執行刑之利益
    ，應非法理上所不許云云，惟其此一請求，似宜於收受臺灣
    高雄地方法院99年度聲字第2303號定應執行刑裁定後，對該
    裁定提起抗告以主張之，其收受前述裁定後既無表示不服，
    而未提起抗告，自不得事後再行對檢察官依此裁定所為之執
    行指揮有所爭執。至於類此情形，是否可聲請大法官會議解
    釋以資補救，係另一問題，附此敘明。
五、據上論結，應依刑事訴訟法第412 條，裁定如主文。
中    華    民    國   100    年    2     月    11    日
                  刑事第十一庭  審判長法  官  翁慶珍
                                      法  官  孫啟強
                                      法  官  石家禎
以上正本證明與原本無異。
如不服本裁定應於送達後5 日內向本院提出抗告狀。
中    華    民    國   100    年    2     月    11    日
                                      書記官  黃月瞳